臺灣臺中地方法院民事判決　96年度建字第75號
原　　　告　俐煒機械工程有限公司
法定代理人　丁○○
訴訟代理人　丙○○
複代理人　　甲○○
被　　　告　義和營造工程股份有限公司
法定代理人　乙○○
訴訟代理人　周進文　律師
上列當事人間請求給付工程款事件，本院於民國９６年１１月２
９日言詞辯論終結，判決如下：
　　主　　　文
被告應給付原告新臺幣貳佰貳拾柒萬陸仟貳佰肆拾捌元，及自民
國９６年５月２９日起至清償日止，按年息百分之五計算之利息
。
訴訟費用由被告負擔。
本判決於原告以新臺幣柒拾陸萬元為被告供擔保後，得假執行。
但被告如於假執行程序實施前，以新臺幣貳佰貳拾柒萬陸仟貳佰
肆拾捌元為原告預供擔保，得免為假執行。
    事實及理由
一、原告起訴主張：被告於民國９５年１月間向訴外人臺灣電力
    股份有限公司風力發電施工處承攬「風力發電工務所臨時新
    建工程」（下稱系爭工程），並於９５年２月下旬與原告簽
    訂連工帶料合約（下稱系爭合約），將其中鋼構工程部分，
    發包給原告施作，雙方約定總價款為新臺幣（下同）７２５
    萬，嗣追加工程６３２１７５元，另加稅金５％，合計為0
    000000元。原告自９５年３月起開始施工，同年１０
    月底全部完工，詎被告僅交付工程款６００萬元，尚欠餘額
    0000000元未付，迭經催討，被告均置之不理，爰本
    於承攬之法律關係，請求判決如主文第１、２項所示，並陳
    明願供擔保，請准宣告假執行。
二、被告則以：系爭合約第３條約定：「圖說全部」為合約範圍
    。而依該合約書所附之報價單上明確標明工程名稱、數量、
    單位、單價及總價，而各工程項目之總價合計即為本件之總
    工程款。依此，兩造所訂立合約書即以該數量及依該數量計
    算之數額為基準，本件原告施作部分經被告委請現場人員清
    點，發現數量有短少之情事，就此部分應扣除工程款等語置
    辯，請求駁回原告之訴及假執行之聲請，並陳明如受不利判
    決，願供擔保，請准宣告免為假執行。
三、原告主張兩造簽訂系爭合約，被告將系爭工程其中鋼構工程
    部分，連工帶料發包給原告施作，雙方約定工程款及追加工
    程款含稅合計為0000000元，被告僅給付工程款６０
    ０萬元之事實，業據其提出系爭合約、報價單、請款單等件
    為證，並為被告所不爭執，此部分事實，堪信為真實。至原
    告主張被告應有工程款0000000元未付之事實，則為
    被告所否認，並以前詞置辯。
四、按當事人主張有利於己之事實者，就其事實有舉證之責任，
    民事訴訟法第２７７條定有明文。又請求履行債務之訴，除
    被告自認原告所主張債權發生原因之事實外，應先由原告就
    其主張此項事實，負舉證責任，必須證明其為真實後，被告
    於其抗辯事實，始應負證明之責任，此為舉證責任分擔之原
    則，最高法院４３年台上字第３７７號著有判例可資參照。
    原告主張兩造約定工程款及追加工程款含稅合計為0000
    000元，被告僅給付工程款６００萬元之事實，既為被告
    所不爭執，揆諸上開法條及最高法院判例意旨，自應由被告
    就原告施作工程有數量短少之事實，負舉證之責任。對此，
    被告未能舉證以實其事，且經本院依原告聲請向定作人臺灣
    電力股份有限公司函詢系爭工程鋼構工程部分是否有缺失結
    果，稱：「有關義和營造工程股份有限公司承攬本處『風力
    發電工務所臨時工房新建工程』，本處業已於９６年６月２
    ７日完成驗收手續」，有該公司新能源施工處９６年８月２
    ２日Ｄ新工字第０９６０８００１３４１函在卷可稽，足認
    原告所施作之系爭工程鋼構工程部分並無缺失，是被告抗辯
    原告施作工程有數量短少云云，不足採信。
五、綜上所述，系爭工程已完成驗收，原告所施作之系爭工程鋼
    構工程部分並無缺失，被告復未能舉證證明原告所施作之工
    程有數量短少之事實。從而，原告依據承攬之法律關係，請
    求被告給付工程款0000000元，及自起訴狀繕本送達
    翌日即９６年５月２９日起至清償日止，按年息５％計算之
    利息，為有理由，應予准許。
六、兩造均陳明願供擔保，請准宣告假執行或免為假執行，經核
    並無不合，爰酌定相當擔保金，併准許之。
七、本件事證已臻明確，兩造其餘攻擊、防禦方法及所為立證，
    與判決之結果不生影響，無庸再逐一予以論究。
八、據上論結，本件原告之訴為有理由，依民事訴訟法第７８條
    、第３９０條第２項、第３９２條第２項判決如主文。
中　　華　　民　　國　　96　　年　　12　　月　　13　　日
                  民事第三庭    法  官  劉正中
正本係照原本作成。
如對本判決上訴，須於判決送達後20日內向本院提出上訴狀。
中　　華　　民　　國　　96　　年　　12　　月　　13　　日
                                書記官  劉文永
